臺灣高雄地方法院刑事判決　　　　　　　　　　　　九十一年度易字第四二九三號
　　公　訴　人　臺灣高雄地方法院檢察署檢察官
　　被　　　告　甲○○　女二十.
右列被告因贓物案件，經檢察官提起公訴（九十一年度偵緝字第一一０六號），本院
判決如左：
    主  文
甲○○收受贓物，處有期徒刑肆月，如易科罰金，以參佰元折算壹日。
    事  實
一、甲○○明知真實身分暨年籍不詳之人所交付之車牌號碼ＶＩＨ－六九六號輕型機
    車一輛，係屬來路不明之贓物（該機車為乙○○所有，於民國九十年十月四日下
    午十時許，在臺南縣仁德鄉○○路與文華路超商店前失竊），竟於九十年十月間
    某日，在高雄市○○○路內惟廟旁收受之供己騎用。嗣於九十年十一月十七日下
    午三時五十分許，在高雄縣鳳山市○○路二０二巷二三弄八號前，為警查獲。
二、案經高雄縣警察局移送台灣高雄地方法院檢察署檢察官偵查起訴。
    理  由
一、訊據被告甲○○對於有自他人收受上開機車一輛，且他人並未同時交付機車證明
    文件之事實，固供承不諱，惟矢口否認有何收受贓物之犯行，辯稱：該車係丙○
    ○出借予伊使用，伊不知該車係贓物云云。惟查：上開車輛為乙○○所有，於九
    十年十月四日下午十時許，在臺南縣仁德鄉○○路與文華路超商店前失竊之事實
    ，業據被害人之乙○○於警訊中陳述明確，並有車輛竊盜、車牌失竊資料個別查
    詢報表－查詢車輛認可資料及贓物認領保管收據各一紙附卷可稽，是該車係贓物
    應無置疑。次查，證人丙○○於偵查中結證稱：並未交付該車予被告使用等語（
    見偵查卷九十年十二月十八日訊問筆錄），又被告所稱名為「丙○○」之人將該
    車出借予被告時，並未同時交付行車執照等車輛證明文件等情，為被告所自承在
    卷。按向他人借用機車，為擔保車輛來源之正當性，借用人必先檢視行車執照，
    或索其他車籍資料，以免收受來路不明之贓車，被告竟未查明上開車輛之來源，
    而收受未附任何車籍證明文件之上開車輛，則被告應可知該車係屬來路不明之贓
    車。綜上所述，被告所辯，顯係事後卸責之詞，不足採信。本件事證明確，被告
    犯行洵堪認定。
二、核被告收受贓物，所為係犯刑法第三百四十九條第一項之罪。爰審酌被告犯罪之
    動機、目的、手段、所生危害、犯後坦承部分犯行、態度良好等一切情狀，量處
    如主文所示之刑，並諭知易科罰金之折算標準。扣案之鑰匙一支，業據被告否認
    為其所有，且查無其他積極證據足認為被告所有之物，爰不併予宣告沒收。
據上論斷，應依刑事訴訟法第二百九十九條第一項前段，刑法第三百四十九條第一項
、第四十一條第一項，罰金罰鍰提高標準條例第一條前段、第二條，判決如主文。
本案經檢察官吳傑人到庭執行職務。
中    華    民    國    九十一    年      十二      月      三十一      日
                                  臺灣高雄地方法院刑事庭
                                      法  官  何悅芳
右正本證明與原本無異。
如不服本判決，應於判決送達後十日內，向本院提出上訴狀。
                                      書記官  顏宗貝
中    華    民    國    九十一    年      十二      月      三十一      日
附錄本案論罪科刑法條全文：
刑法第三百四十九條第一項
收受贓物者，處三年以下有期徒刑、拘役或五百元以下罰金。
